* ch05_05_current_mirror_load_ota: five-transistor OTA with PMOS mirror load
.include ../../models/educational_cmos.inc
Vdd vdd 0 {VDD}
Vcm cm 0 DC 0.85
Vdm dm 0 DC 0 AC 1m
Bip inp 0 v={v(cm)+v(dm)/2}
Bin inm 0 v={v(cm)-v(dm)/2}
M1 x inp tail 0 NMOS W=8u L=0.18u
M2 out inm tail 0 NMOS W=8u L=0.18u
M3 x x vdd vdd PMOS W=10u L=0.18u
M4 out x vdd vdd PMOS W=10u L=0.18u
M5 tail nb 0 0 NMOS W=12u L=0.18u
Vnb nb 0 DC 0.68

.control
set noaskquit
set wr_singlescale
set wr_vecnames

* ==========================================
* 1. 直流大信号扫描：差模输入扫描 (Vdm)
* ==========================================
dc Vdm -0.25 0.25 0.002

* 画出大信号传输特性 (Vout vs Vdm)
plot v(out) vs v(dm) title "Large-Signal VTC (Vout vs Vdm)"

* 画出差模增益曲线 (这里不加负号，因为是非反相放大)
plot deriv(v(out)) vs v(dm) title "Differential DC Gain vs Vdm"

wrdata ../../results/ch05_05_current_mirror_load_ota_dc.dat v(dm) v(out) v(x) v(tail)

* ==========================================
* 2. 交流小信号扫描：提取开环波特图
* ==========================================
* 注意：SPICE 会自动在 Vdm=0 (即 Vinp=Vinm=0.85V) 处计算静态工作点
ac dec 80 10 10G

plot vdb(out) title "OTA Open-Loop AC Gain (dB)"
plot {180/PI*vp(out)} title "OTA Open-Loop Phase (Degrees)"

wrdata ../../results/ch05_05_current_mirror_load_ota_ac.dat frequency vdb(out) vp(out)

* 把 quit 注释掉，保留波形窗口
* quit
.endc
.end

